臺灣臺北地方法院交通事件裁定　　　　　　　　　　九十一年度交聲字第一九一號
　　異　議　人
　　即受處分人　甲○○
右列異議人即受處分人因違反道路交通管理處罰條例案件，對於交通部公路總局台北
區監理所中華民國九十一年一月三日所為之處分（北監五字第Ｄ九Ｚ０六八一七六號
）聲明異議，本院裁定如左：
    主  文
異議駁回。
    理  由
一、按橋樑不得臨時停車，禁止臨時停車處所不得停車，道路交通安全規則第一百十
    一條第一項第一款及第一百十二條第一項第一款分別定有明文；又汽車駕駛人在
    禁止臨時停車處所停車者，處新台幣（下同）六百元以上一千二百元以下罰鍰，
    道路交通管理處罰條例第五十六條第一項第一款亦定有明文。
二、本件受處分人即異議人甲○○於民國八十九年九月七日凌晨零時許，將其所駕駛
    ＪＰ－八一七六號自用小客車，停放在桃園縣蘆竹鄉南崁橋上，為舉發單位桃園
    縣警察局大園分局蘆竹分駐所員警逕行照相製單舉發，嗣受處分人向原處分機關
    即交通部公路總局台北區監理所陳述不服舉發，經原處分機關請舉發單位調查結
    果，仍認受處分人有前開違規行為，原處分機關乃依道路交通管理處罰條例第五
    十六條第一項第一款之規定，裁處異議人罰鍰六百元。
三、訊據受處分人甲○○矢口否認有何違反道路交通管理處罰條例之行為，辯稱：伊
    之車輛係停在南崁橋前方路邊，並非停在橋面，且伊當時坐在駕駛座上，有閃雙
    黃燈，是在等大馬路上的停車位，僅係臨時停車，不算停車云云。惟查，受處分
    人所駕駛ＪＰ－八一七六號自用小客車為舉發單位員警照相舉發當時，其車頭緊
    鄰前方車輛之車尾停放，車身二分之一以上已經進入桃園縣蘆竹鄉南崁橋之橋面
    ，駕駛座上無人，亦無閃雙黃燈，且左側後照鏡已經朝車身方向折疊收妥等情，
    有採證照片影本一張附卷可稽；參諸受處分人所稱其於凌晨時分駕車緊貼前方車
    輛之車尾暫停，等待有人離開空出車位停放，及其人在車內，卻不於員警照相採
    證時駛離等情，並均與社會常情迥不相符，本件受處分人之車輛為員警採證照相
    時之位置係在橋樑，且並非保持立即行駛狀態之臨時停車，而確屬不立即行駛之
    停車等情，自均堪認定。
四、綜上所述，受處分人確有在前揭時地將其所駕駛前開車號自用小客車，停放在禁
    止臨時停車之橋樑之違規行為，從而原處分機關依道路交通管理處罰條例第五十
    六條第一項第一款及違反道路交通管理事件統一裁罰標準表之規定，裁處受處分
    人罰鍰六百元，核無違誤（違反道路交通管理處罰條例案件第五十六條第一項第
    一款規定之行為人，如在應到案日期前到案聽候裁決者，依九十年六月一日修正
    生效之違反道路交通管理事件統一裁罰標準及其處理細則【業於九十一年九月一
    日修正名稱為違反道路交通管理事件統一裁罰基準及處理細則】第四十一條第四
    項之規定，如該行為人係駕駛小型車違規停車，需對行為人最少處以九百元之罰
    鍰，較修正前之該處理細則第四十一條第四項規定，於同一條件下係對行為人處
    以六百元之罰鍰，新法顯較舊法為重，而以舊法有利於受處分人，衡諸行政罰在
    法律之適用上應有刑法第二條第一項「行為後法律有變更者，適用裁判時之法律
    。但裁判前之法律有利於行為人者，適用最有利於行為人之法律。」，及稅捐稽
    徵法第四十八條之三「納稅義務人違反本法或稅法之規定，適用裁處時之法律。
    但裁處前之法律有利於納稅義務人者，適用最有利於納稅義務人之法律。」等規
    定，所揭示之「從新從輕」原則之類推適用，原處分機關依據修正前之規定，裁
    處受處分人六百元，核無違誤），受處分人之異議為無理由，應予駁回。
據上論斷，應依道路交通案件處理辦法第十九條，裁定如主文。
中      華      民      國    九十一    年      十     月       四      日
                                    臺灣臺北地方法院刑事第二庭
                                              法  官  楊  代  華
右正本證明與原本無異
如不服本裁定應於送達後五日內向本院提出抗告狀
                                              書記官  廖  純  瑜
中      華      民      國    九十一    年      十     月       八      日
